【裁判字號】    97,消債更,210
【裁判日期】    970613
【裁判案由】    更生事件
【裁判全文】
臺灣板橋地方法院民事裁定           97年度消債更字第210號
聲  請  人  甲○○
上列當事人因消費者債務清理事件聲請更生，本院裁定如下：
    主  文
聲請駁回。
聲請費用由聲請人負擔。
    理  由
一、按「聲請更生或清算不合程式或不備其他要件者，法院應以
    裁定駁回之，但其情形可以補正者，法院應定期間先命補正
    」，消費者債務清理條例（下稱債清條例）第8 條定有明文
    。再按債務人與金融機構協商成立者，不得聲請更生或清算
    ，但因不可歸責於己之事由，致履行顯有重大困難者，不在
    此限；本條例施行前，債務人依金融主管機關協調成立之中
    華民國銀行公會會員，辦理消費金融案件無擔保債務協商機
    制與金融機構成立之協商，準用前項之規定，債清條例第15
    1 條第5 項、第6 項分別定有明文。
二、聲請人向本院聲請更生略以：聲請人每月所得為新台幣（下
    同）3 萬元，協商條件卻要其每月清償3 萬1,102 元，聲請
    人每月尚有必要支出1 萬4,000 元，因此原方案之條件過苛
    ，已超過聲請人能力，而無法履行有消債條例第151 條5項
    但書「因不可歸責於己之事由，致履行顯有重大困難者」之
    情形，應得聲請更生等語。
三、經查聲請人雖主張其每月僅有薪資所得為3 萬元，協商條件
    卻要其每月清償3 萬1,102 元等語，並提出協議書、各類所
    得清單等為證，惟聲請人所檢附之上開資料，經核其內容仍
    未齊備，有命補正之必要，故本院於97年5 月20日裁定命聲
    請人應於裁定送達後20日內予以補正，並特別就有關債清條
    例第151 條要件，命聲請人提出「曾經協商成立之證明書」
    暨「因不可歸責於己之事由，致履行顯有重大困難」之證明
    文件。查聲請人雖於97年6 月13日提出補正資料，然綜觀其
    補正之內容，就「因不可歸責於己之事由，致履行顯有重大
    困難」一節，並未提出相關之證明文件以實其說。即依卷附
    資料所示，聲請人於95年7 月與債權銀行成立協商時迄今，
    均係擔任倫冠企業有公司負責人（該公司資本額為100 萬元
    ，全部由聲請人出資，平均月營業額約10萬元左右），是以
    由形式觀之，聲請人除有其所稱每月3 萬元薪資收入外，應
    尚有營利收入（遑論單由卷附投保資料觀之，聲請人之全民
    健康保險投保薪資為3 萬3,300 元 (詳卷內第25頁)， 亦逾
    聲請人稱3 萬元。），故由聲請人所提出資料並無法為「協
    商成立應付金額即高於聲請人每月所得及必要支出」等情之
    推論；另自協商成立起聲請人既履約至96年8 月10日止，聲
    請人復未再提出任何資料供佐「自96年9 月10日起究有何不
    可歸責於聲請人之因素，致無法繼續履行。」等情，經本院
    調查之結果，認聲請人就所主張「因不可歸責於己之事由，
    致履行顯有重大困難」部分，難認為真正，揆諸首開說明，
    應認聲請人本件之聲請不合法，應予駁回，爰裁定如主文。
四、至於所繳納郵務送達費4,760 元，則待本件更生聲請事件確
    定後，如尚有剩餘郵資餘額，再予檢還聲請人，附此敘明。
中    華    民    國    97    年    6     月    13    日
                  民事第一庭    法  官  黃信滿
上為正本係照原本作成
如不服本裁定，應於裁定送達後10日內，以書狀向本院提出抗告
，並繳納抗告費新臺幣1千元
中    華    民    國    97    年    6     月    13    日
                                書記官  林月蓉


司法院資訊處製作；財團法人民間司法改革基金會備份。
